臺灣彰化地方法院員林簡易庭民事裁定
110年度員簡聲字第13號
聲  請  人  陳進丁  


相  對  人  中華民國交通部

法定代理人  王國材	 	

上列當事人間聲請停止執行事件，本院裁定如下：
    主    文
聲請人供擔保新臺幣陸萬元後，本院一一○年度司執字第二二六
八二號損害賠償事件之強制執行程序，於本院一一○年度員簡字
第二八六號債務人異議之訴事件判決確定、和解或撤回起訴前，
應暫予停止。
    理    由
一、按有回復原狀之聲請，或提起再審或異議之訴，或對於和解
    為繼續審判之請求，或提起宣告調解無效之訴、撤銷調解之
    訴，或對於許可強制執行之裁定提起抗告時，法院因必要情
    形或依聲請定相當並確實之擔保，得為停止強制執行之裁定
    ，強制執行法第18條第2項定有明文。
二、聲請意旨略以：相對人執本院85年度訴字第318號民事確定
    判決為執行名義，對聲請人財產聲請強制執行，經本院以11
    0年度司執字第22682號強制執行事件（下稱系爭執行事件）
    受理在案，然聲請人於民國84年8月1日方自第三人張蔡葉受
    讓松鋐汽車貨運行之經營權，相對人於上開訴訟主張之聲請
    人損害賠償金額新臺幣（下同）42萬480元，應由事故發生
    當時（即83年11月4日）之賠償義務人張蔡葉即松鋐汽車貨
    運行負責，相對人自不得對聲請人據以聲請強制執行，聲請
    人業已提起債務人異議之訴，並由本院審理中，為此聲請裁
    定停止強制執行程序等語。
三、經查，聲請人以其向本院提起債務人異議之訴為由，聲請裁
    定停止系爭執行事件之強制執行程序，業經本院調取110年
    度員簡字第286號債務人異議之訴及系爭執行事件卷宗查閱
    無誤，則聲請人聲請停止執行，揆諸前揭法條規定，自應准
    許。
四、次按法院依強制執行法第18條第2項定擔保金額而准許停止
    強制執行之裁定者，該項擔保係備供債權人因停止執行所受
    損害之賠償，其數額應依標的物停止執行後，債權人未能即
    時受償或利用該標的物所受之損害額，或其因另供擔保強制
    執行所受之損害額定之，非以標的物之價值或其債權額為依
    據（最高法院91年度台抗字第429號、86年度台抗字第442號
    裁定意旨參照）。查本件相對人聲請強制執行之債權金額為
    42萬3,283及利息（包含前執行費用2,803元），此據本院調
    取系爭執行事件卷宗查核無訛。是系爭執行事件依正常程序
    進行，相對人原可期受償上開債權金額，則本件停止執行對
    債權人可能之損害，應為相對人於停止執行期間，遞延受償
    時間所受利息損害。又聲請人所提債務人異議之訴，應適用
    簡易訴訟程序，為不得上訴第三審之事件，參酌各級法院辦
    案期限實施要點規定，聲請人所提債務人異議之訴歷經二審
    判決確定之時間應為2年又10月（一審辦案期限為10月、二
    審為2年），以法定利率週年利率5%計算結果，相對人於該
    段期間因未能及時取償所受之利息損失約為59,470元（計算
    式：423283×5%×2.83＝59895，元以下四捨五入），並考量前
    開債務人異議之訴移審、分案、送達等程序上所費時間等因
    素，本院認斟酌之擔保金，推估而以60,000元為適當。
五、綜上所述，本件聲請人聲請停止系爭執行事件之強制執行程
    序，尚無不合，爰酌定60,000元之擔保金，准予停止執行。
六、依強制執行法第18條第2項裁定如主文。
中　　華　　民　　國　　110 　年　　12　　月　　13　　日
                  員林簡易庭  法　官  丁兆嘉
以上為正本係照原本作成。
如不服本裁定，應於送達後10日內，向本院提出抗告狀並表明抗
告理由，如於本裁定宣示後送達前提起抗告者，應於裁定送達後
10日內補提抗告理由書（須附繕本），並繳納抗告費新臺幣1,00
0元。
中　　華　　民　　國　　110 　年　　12　　月　　13　　日
　　　　　　　　　　　        書記官  蔡政軒